【裁判字號】    99,抗,50
【裁判日期】    990309
【裁判案由】    本票裁定
【裁判全文】
臺灣高雄地方法院民事裁定                99年度抗字第50號
抗  告  人  復耕企業股份有限公司
兼  法  定
代  理  人  甲○○
相  對  人  乙○○
抗告人因與相對人間本票裁定事件，對於中華民國99年1 月28日
本院99年度司票字第457 號裁定提起抗告，本院裁定如下：
    主  文
原裁定廢棄。
相對人於第一審之聲請駁回。
聲請費用及抗告程序費用新台幣貳仟元由相對人負擔。
    理  由
一、抗告意旨略以：相對人執有抗告人於民國97年10月2 日共同
    簽發之本票1 紙【票據號碼493905號、票面金額新台幣（下
    同）468,000 元，到期日98年1 月2 日】，前經本院以98年
    度司票字第590 號裁定確定，相對人竟再持該本票向本院聲
    請裁定，復經本院裁定准許在案，前開裁定顯有違誤，爰提
    起抗告，求為廢棄原裁定，並駁回相對人此部分之聲請等語
    。
二、按本票裁定性質上係屬非訟事件，而非訟事件法並無類似民
    事訴訟法第253 條及第400 條第1 項之規定，亦無得準用之
    規定，是非訟事件，尚不發生所謂一事不再理之問題。倘非
    訟事件經裁定確定後，其裁定內容不能實現，當事人自仍得
    聲請更行裁定。反之，非訟事件經裁定確定後，苟無內容不
    能實現情事，當無聲請更行裁定之必要；若當事人再行聲請
    裁定，自屬欠缺權利保護之要件，而應予以駁回（最高法院
    90 年 度台抗字第666 號裁定參照）。
三、經查，本件相對人主張伊執有抗告人為共同發票人，如原裁
    定所示之本票1 紙，並免除作成拒絕證書，詎屆期提示未獲
    付款，依票據法第123 條聲請裁定許可強制執行等情，提出
    本票1 紙為證，並經本院以99年度司票字第457 號裁定准許
    強制執行在案。惟原裁定所示之前開本票，業經本院以98年
    度司票字第590 號裁定確定，相對人竟再持該本票向本院聲
    請裁定，並經本院以99年度司票字第457 號裁定准許在案，
    惟因本院98年度司票字第590 號裁定並無內容不能實現情事
    ，相對人並無聲請更行裁定之必要，是相對人持前開本票，
    再行聲請本票裁定，自屬欠缺權利保護之要件，應予以駁回
    ，原審竟准許相對人本票裁定強制執行之請求，容有違誤，
    應由本院就此原裁定予以廢棄，並更為裁定如主文所示。至
    相對人雖於98年6 月8 日以抗告人之送達處所不明而具狀撤
    回強制執行（見本院98年度司票字第590 號卷內民事聲請狀
    ），惟本院98年1 月19日98年度司票字第590 裁定已於98年
    1 月23日送達抗告人，相對人並未於法定期間內提起抗告，
    則前開裁定業已確定，上開撤回自不生撤回效力，相對人仍
    得持本院98年1 月19日98年度司票字第590 裁定聲請強制執
    行，併此敘明。
四、據上論結，本件抗告為有理由，依非訟事件法第46條、第21
    條第2 項、第24條第1 項，民事訴訟法第495 條之1 第1 項
    、第450 條、第78條，裁定如主文。
中    華    民    國    99    年    3     月    9     日
                  民事第三庭  審判長法  官  朱玲瑤
                                    法  官  陳宛榆
                                    法  官  洪能超
以上正本係照原本作成。
本裁定不得再抗告。
中    華    民    國    99    年    3     月    9     日
                                    書記官  火秋予

司法院資訊處製作；財團法人民間司法改革基金會備份。
